【裁判字號】    99,抗,19
【裁判日期】    990112
【裁判案由】    停止執行
【裁判全文】
臺灣高等法院臺中分院民事裁定  99年度抗字第19號
抗  告  人  癸○○
相  對  人  乙○
            丁○○
            戊○○
            己○○
            庚○○
            辛○○
            壬○○○
            子○○○
            丙○○
            甲○○
上列當事人間聲請停止執行事件，抗告人對於中華民國98年12月
26日臺灣臺中地方法院98年度聲字第587號所為裁定提起抗告，
本院裁定如下：
    主  文
抗告駁回。
抗告程序費用由抗告人負擔。
    理  由
一、抗告意旨略以：本件強制執行繫屬後，經相對人即債務人聲
    請，原裁定竟僅命相對人供擔保新台幣（下同）11,504,942
    元後，即可停止執行程序，然，原裁定完全忽略抗告人即債
    權人已扣押之債務人財產已超過 4千萬元、及抗告人僅為普
    通債權人，可能因其他債權人參與分配致未能受償之損害，
    是原裁定所定擔保金額顯有偏低，應予提高云云。
二、按有回復原狀之聲請，或提起再審或異議之訴，或對於和解
    為繼續審判之請求，或提起宣告調解無效之訴、撤銷調解之
    訴，或對於許可強制執行之裁定提起抗告時，法院因必要情
    形或依聲請定相當並確實之擔保，得為停止強制執行之裁定
    ，強制執行法第18條第2項定有明文。次按法院定此項擔保
    ，其數額應依標的物停止執行後，債權人未能即時受償或利
    用該標的物所受之損害額，或其因另供擔保強制執行所受之
    損害額定之，非以標的物之價值或其債權額為依據（最高法
    院95年度台抗字第104號裁定意旨參照）。又按法院依強制
    執行法第18條第2項規定，以裁定命債務人供擔保後停止強
    制執行，其擔保金額之多寡應如何認為相當，原屬於法院職
    權裁量之範圍，如已斟酌債權人因停止強制執行不當所應受
    之損害為衡量之標準，即非當事人所可任意指摘（最高法院
    98年度台抗字第879號、第776號、台聲字第803號等裁定意
    旨參照）。查相對人以其已向原法院對抗告人提起債務人異
    議之訴為由，聲請裁定停止原法院98年度司執字第48446號
    給付票款強制執行事件之強制執行程序，原法院略以：抗告
    人之執行債權為本金14,878,748元及自民國（下同）97年10
    月23日起至清償日止，按年息10.25%計算之利息，及自82年
    4月14日起至97年10月22日止，按年息10.25%計算之利息計3
    8,220,986元，加計上開本金，合為53,099,734元。本院酌
    定擔保金額時，應斟酌抗告人未能即時受償所受之損害額定
    之，即可能因無法運用該筆資金而發生相當於利息之損失，
    認該項損失之利率，以法定利率即週年利率5%計算較為客觀
    ，且不受利率波動之影響，應屬核算抗告人因停止執行所受
    損害之最妥適標準。再參酌本案訴訟之標的價額已逾民事訴
    訟法第466條所定額數，至3審終結之期間推定為4年4個月（
    參照各級法院辦案期限實施要點第2條規定民事通常程序第1
    審審判案件期限1年4個月，第2審審判案件期限2年，第3審
    審判案件期限1年），本院綜合上情，認為相對人所應供之
    擔保金額，以11,504,942元為適當（計算式為：53,099,734
    元5%52/12＝11,504,942元，元以下四捨五入），而裁
    定准相對人供擔保11,504,942元後，上開執行事件之強制執
    行程序，在相對人與抗告人間於原法院98年度重訴字第531
    號債務人異議之訴事件判決確定前應暫予停止。揆諸首開說
    明，於法核無違誤。抗告意旨，仍執前詞，指摘原法院裁定
    不當，求予提高擔保金額，非有理由。又訴訟代理人，應於
    最初為訴訟行為時，提出委任書，民事訴訟法第68條第1項
    前段定有明文。抗告人提起本件抗告，雖狀載第三人蔡振修
    律師為其訴訟代理人，惟，並未提出委任書，是本院自無庸
    列該第三人為抗告人之代理人，併予敘明。
三、據上論結，本件抗告為無理由，爰依強制執行法第30條之1
    、民事訴訟法第495條之1第1項、第449條第1項、第95條、
    第78條，裁定如主文。
中    華    民    國    99    年    1     月    12    日
                民事第三庭    審判長法  官  陳照德
                                    法  官  李平勳
                                    法  官  朱  樑
以上正本係照原本作成。
再為抗告應以適用法規顯有錯誤為理由。
如提起再抗告者應於裁定送達後10日內向本院提出抗告理由狀（
須按照他造人數附具繕本）並繳納抗告裁判費新臺幣1,000元，
同時委任律師或具有律師資格之關係人為代理人。
                                    書記官  陳妙瑋
中    華    民    國    99    年    1     月    12    日
                                                      Ｓ


司法院資訊處製作；財團法人民間司法改革基金會備份。
